臺灣屏東地方法院刑事判決　　　　　　　　　　　　　九十三年度訴字第八七０號
　　公　訴　人　臺灣屏東地方法院檢察署檢察官
　　被　　　告　乙○○　男　二.
　　選任辯護人　鍾治漢律師
右列被告因強盜等案件，經檢察官提起公訴（九十三年度偵字第四七三五號），本院
判決如左：
    主  文
乙○○共同連續意圖為自己不法之所有，攜帶兇器，以脅迫至使不能抗拒，而取他人
之物，累犯，處有期徒刑柒年陸月。又共同竊盜，累犯，處有期徒刑月。應執行有
期徒刑柒年捌月。
    事  實
一、乙○○前於民國九十年間因竊盜案件，經本院九十年度潮簡字第四九三號判處有
    期徒刑五月確定，復於九十一年間因竊盜案件，經本院九十一年度潮簡字第一六
    五號判處拘役五十九日確定，再於同年間違反毒品危害防制條例案件，經本院九
    十一年度訴字第三三五號判處有期徒刑一年確定，前開三罪經接續執行，甫於九
    十三年六月三十日（起訴書誤載為九十三年七月九日）縮刑期滿執行完畢。詎其
    猶不知悛悔，因缺錢花用，竟與丙○○（由公訴人移請本院併案審理）共同意圖
    為自己不法之所有，並基於攜帶兇器加重強盜之概括犯意聯絡，共同連續於：
  (一)九十三年九月十四日清晨六時許，由丙○○騎乘其所竊得之車牌號碼ＯＯＥ─一
    一０號重型機車搭載乙○○，至位於屏東縣東港鎮○○路二五之一號之界揚超商
    ，見該店內僅有店員丁○○一人，認有機可趁，遂由乙○○騎乘前開機車在店門
    外把風及接應，丙○○則手持客觀上具有危險性，足以危害人之生命、身體安全
    ，可供兇器使用之菜刀一把（未扣案）進入該店內，走向櫃檯拿起手中之菜刀指
    向櫃檯內之丁○○，脅迫稱：「我要搶劫」等語，喝令丁○○將收銀機打開，至
    使丁○○不能抗拒而將收銀機打開，任由丙○○走進櫃檯內取走收銀機內之現金
    新臺幣（下同）二千六百五十元，丙○○得手後即步出店外坐上機車，由乙○○
    搭載離開現場，所搶得之金錢則由二人共同花用。
  (二)九十三年九月十六日凌晨四時二十分許，由丙○○騎乘前開機車搭載乙○○，至
    位於屏東縣新園鄉○○路三一九號之統一超商，見該店內僅有店員戊○○一人，
    認有機可趁，遂由乙○○騎乘前開機車在店門外把風及接應，丙○○則手持客觀
    上具有危險性，足以危害人之生命、身體安全，可供兇器使用之水果刀一把（未
    扣案）進入該店內，走向櫃檯拿起手中之水果刀指向櫃檯內之戊○○，脅迫稱：
    「搶劫，把收銀機打開」等語，喝令戊○○將收銀機打開，至使戊○○不能抗拒
    而將收銀機打開，丙○○即將收銀機內之零錢盤取出置於櫃檯，並示意乙○○進
    入店內取走零錢盤內之現金一千四百元，乙○○得手後即步出店外，丙○○則另
    取走香菸一包後步出店外坐上機車，由乙○○搭載離開現場，所搶得之金錢則由
    二人共同花用。
  (三)九十三年九月十六日十四時三十五分許，由丙○○騎乘其二人竊得之車牌號碼Ｐ
    ＫＱ─二一二號重型機車搭載乙○○，至位於屏東縣新園鄉○○路七二０之六號
    之龍鳳檳榔攤，見該檳榔攤內僅有甲○○一人，認有機可趁，遂由乙○○騎乘前
    開機車在檳榔攤外把風及接應，丙○○則手持客觀上具有危險性，足以危害人之
    生命、身體安全，可供兇器使用之菜刀一把（未扣案）進入該檳榔攤內，拿起手
    中之菜刀指向甲○○，脅迫稱：「搶劫，把抽屜打開」等語，喝令甲○○將抽屜
    打開，至使甲○○不能抗拒，任由丙○○將抽屜打開，取走抽屜內之現金二千二
    百元，丙○○得手後即步出店外坐上機車，由乙○○搭載離開現場，所搶得之金
    錢則由二人共同花用。
二、乙○○與丙○○（業經本院九十三年度簡上字第一一九號判決）另共同意圖為自
    己不法之所有，並基於竊盜之犯意聯絡，於九十三年九月十六日十三時許，在屏
    東縣南州鄉○○村○○路三九號，因前開丙○○所竊得之車牌號碼ＯＯＥ─一一
    ０號重型機車已無油料，並見該屋大門未關上，而賴春漢所有由己○○使用之車
    牌號碼ＰＫＱ─二一二號重型機車停在屋內且鑰匙插在車上，認有機可趁，遂由
    乙○○在屋外把風，丙○○則侵入該屋（侵入住宅部分未據告訴），以該機車上
    之鑰匙開啟電門，發動後竊取該機車，以供作其二人之交通工具。嗣於九十三年
    九月二十日十時四十分許，為警持臺灣屏東地方法院檢察署檢察官核發之拘票在
    屏東縣東港鎮○○路拘提丙○○到案，另依丙○○之供述，於同日十三時四十分
    許，循線在屏東縣新園鄉○○路二之一號前查獲乙○○，始查知上情。
三、案經屏東縣警察局東港分局報請臺灣屏東地方法院檢察署檢察官偵查起訴。
    理  由
一、訊據被告乙○○固坦承於右揭時地與丙○○共同至前開商店，由丙○○持刀入內
    ，被告在外把風及接應，而取他人之物之事實，惟矢口否認有何強盜及竊盜之犯
    行，辯稱：伊僅在外把風，充其量僅一次聽令於丙○○而入內幫忙收錢，應為幫
    助犯，另丙○○係持塑膠玩具刀入商店行搶，被害人等均未達於不能抗拒之程度
    ，伊與丙○○之行為僅係恐嚇取財，伊不知道丙○○去偷機車云云，經查：
  (一)按被告以外之人於警詢中之陳述，雖屬刑事訴訟法第一百五十九條所稱之「審判
    外之陳述」，然證人丁○○、己○○、戊○○、甲○○於警詢中之證述，此等證
    據方法經公訴人提出後，經本院於準備程序時詢問被告及辯護人就此項證據方法
    之證據能力之意見，被告及辯護人均答以無意見，且至言詞辯論終結前未聲明異
    議，經本院審酌該陳述作成之情況，認該陳述符合刑事訴訟法第一百五十九條之
    五之規定，自得作為證據，合先敘明。
  (二)證人丁○○於警詢時證稱：九十三年九月十四日六時許，在東港鎮○○里○○路
    二五之一號界揚超商被二名男子持菜刀強盜二千六百五十元，當時有一名男子進
    入店內，一進門就說要搶劫，然後即從右邊腰際拿出一把菜刀，就直接走進櫃檯
    ，當時伊害怕，所以照他的指示打開收銀機，歹徒見狀搶走現金二千六百五十元
    後立即逃出店外，當時歹徒持刀，伊不敢抵抗，另一名歹徒當時在店外坐在機車
    上，持刀歹徒以右手持菜刀向伊吆喝「我要搶劫」等語（見警卷第二０頁、第二
    一頁）；於偵查中證稱：當時丙○○是拿真正的菜刀，不是玩具，警詢筆錄實在
    ，是丙○○搶的，他拿刀叫伊打開（收銀機），沒有抵住伊等語（見偵查卷第四
    二頁、第四三頁）；於本院審理時結證稱：伊在東港界揚超商擔任店員五個月，
    伊如果碰到搶超商歹徒要先保護自己不要受傷，當時一位歹徒進來，他進來後從
    腰際拿出一把菜刀或水果刀，走進櫃台說要搶劫，不會傷害伊，叫伊打開收銀機
    ，他拿收銀機的錢，伊就退到櫃台最後方，歹徒沒有說恐嚇之話，伊打開收銀機
    後就往後退，歹徒拿著刀，伊不敢抵抗，伊當時想說如果伊有反應，歹徒拿著刀
    會不會捅伊一刀，歹徒是走進櫃台裡來拿錢，老闆說遇到搶案就讓歹徒搶，自己
    安全比較重要，伊不敢抵抗，也不敢不開收銀機，伊覺得刀子是真的，跟伊平常
    用的一樣，伊被搶後沒有追出去，歹徒是被載離開，歹徒一跑出去，就被載走了
    ，伊沒有看清楚騎機車的人，他有戴口罩，歹徒只說要錢，不會傷害伊，歹徒這
    樣說伊不會不害怕等語（見本院卷第一一頁至第一四頁）。證人戊○○於警詢時
    證稱：九十三年九月十六日四時許，丙○○及另一名男子進入商店，丙○○未矇
    面，另一名男子戴口罩，進入超商後，丙○○手持一把西瓜刀對著伊說「搶劫，
    把收銀機打開」，伊害怕被砍傷，故將收銀機打開，丙○○就自己動手將收銀機
    內一千四百元及香菸一包取走，另一名男子在場幫助收錢，得手後二人走出店門
    就離開現場逃逸等語（見警卷第三五頁）；於偵查中證稱：當時丙○○是拿真正
    的水果刀，一開始丙○○先進來搶錢，乙○○是後來進來幫丙○○裝錢，警詢筆
    錄實在，是丙○○搶的，他拿刀叫伊打開（收銀機），沒有抵住伊等語（見偵查
    卷第四二頁、第四三頁）；於本院審理時結證稱：九十三年九月十六日凌晨四時
    二十分歹徒起先是一人進入店裡，拿錢時他再叫另一人進來拿，第一位進來時手
    拿著刀喊要搶劫，本來伊要跑走，歹徒堵住櫃台，用刀示意伊進去，說不會傷害
    伊，叫伊打開收銀機，伊打開後，歹徒就把收銀機零錢盤拿出來，叫另一人進來
    拿錢，持刀的歹徒搜東西找錢，後來又拿走一包香菸，伊有想過要抵抗，但伊沒
    有武器，伊覺得伊不能抵抗，不然會被砍，在現場狀況，歹徒如果要砍伊會砍得
    到，因為伊沒有退路，歹徒拿刀沒有抵住伊，歹徒沒有說其他恐嚇的話，當時拿
    刀的歹徒拿的算是水果刀，伊看到刀子不清楚那是真的水果刀，歹徒進來喊搶劫
    時伊會害怕，所以想要跑，歹徒是比手勢叫另一位歹徒進來，另一位歹徒本來站
    在走道上左看、右看，他有戴口罩，持刀歹徒一招手他就進來，伊不敢不開收銀
    機，店長有說碰到搶案先保護自己，要搶給他搶，當時伊沒有武器，所以不可能
    抵抗，伊覺得換成別人如果沒有武器應該是不會抵抗等語（見本院卷第一五頁至
    第一七頁）。證人甲○○於警詢時證稱：九十三年九月十六日十四時三十五分許
    ，丙○○及另一名男子到達龍鳳檳榔攤，只有丙○○進入檳榔攤，另一名男子未
    進入在外把風，丙○○未矇面進入檳榔攤後，手持一把菜刀對著伊說「搶劫，把
    抽屜打開」，伊害怕被砍傷，故不敢對他抵抗，伊人退後，丙○○就自己動手將
    抽屜開啟，並將抽屜內二千二百元拿走，得手後與在外面另一男子共騎乘一輛黑
    色英文字母不詳二一二號重機車逃離等語（見警卷第四五頁）。偵查中同案被告
    丙○○於警詢時供稱：九十三年九月十四日六時許，在東港鎮○○里○○路二五
    之一號界揚超商強盜案是伊所為，伊持一支預藏的菜刀進入店內，九十三年九月
    十六日十四時三十五分許，伊有至新園鄉○○村○○路七二０之六號龍鳳檳榔城
    強盜財物，伊拿一支菜刀讓店員看等語（見警卷第七頁、第八頁）。再經本院當
    庭勘驗九十三年九月十六日上午四時二十分新園鄉○○路三一九號統一超商之監
    視光碟，勘驗結果：丙○○進入超商內，右手持刀指向戊○○，刀面有反射亮光
    ，接著轉彎走進收銀櫃台，命戊○○打開收銀機，戊○○退到櫃台內角落，緊靠
    玻璃牆，另一邊即為丙○○，丙○○拿出放置鈔票及零錢盤子，又取出塑膠袋，
    揮手示意被告進入超商，由被告將盤子內之錢放到塑膠袋裡面，被告即行離開，
    丙○○繼續找尋財物，後來拿走一包香菸之後離開，有本院勘驗筆錄（見本院卷
    第六二頁）在卷足憑，被告乙○○及辯護人對勘驗結果均表示無意見，並有照片
    二張（見警卷第七七頁、第七八頁）附卷可稽。而前開證人丁○○、戊○○分別
    於警詢時、偵查中及本院審理時之證述均相符合，並無不一致之處，且被告於本
    院審理時陳稱不要詰問證人丁○○、戊○○，對於證人丁○○、戊○○之證言無
    意見，對於證人甲○○之證述認為伊沒有要搶她的意思等語（見本院卷第六二頁
    、第六四頁），參以證人丁○○、戊○○、甲○○均為心智成熟之人，復與被告
    與丙○○無恩怨，應無誣攀被告與丙○○之理，故若丙○○真持塑膠玩具刀為本
    件犯行，渠三人應不致均指認丙○○所持係菜刀及水果刀，而非玩具刀，且塑膠
    玩具刀之刀面應無法反射出亮光，足認被告與丙○○係持菜刀及水果刀為本件連
    續強盜犯行，是被告所辯與事實不符，不足採信。
  (三)又被告乙○○於警詢時供稱：伊是於九十三年九月十四日早上六點許，在屏東縣
    東港鎮○○里○○路二五之一號界揚超商夥同丙○○二人，由丙○○持一把塑膠
    水果刀進去超商內行搶二千六百五十元，伊負責在外把風，九十三年九月十六日
    早上四時二十分，在屏東縣新園鄉○○村○○路三一九號之統一超商，由丙○○
    持一把刀子先進去超商內控制店員後再行搶，過了十幾秒後，伊再隨後進去一起
    搶走超商櫃檯上面及收銀機、抽屜內之金錢共一千四百元及一包長壽香菸後逃逸
    ，九十三年九月十六日下午十四時三十五分，在屏東縣新園鄉○○路○○路七二
    ０之六號龍鳳檳榔攤，由丙○○持一把刀子進入檳榔攤內行搶二千二百元，而伊
    負責在外把風，是丙○○提議要強盜他人財物的，強盜來的金錢渠二人沒有分發
    ，金錢是一起共同花用，渠二人因缺錢花用才去強盜他人財物，渠二人行搶前先
    由丙○○騎乘機車載伊前往行搶地點，行搶後換伊騎乘該車載丙○○逃逸等語（
    見警卷第一四頁至第一六頁）；於九十三年九月二十日經檢察官訊問時供稱：伊
    有在九十三年九月十四日早上六點到東港鎮○○路的界揚超商搶東西，是丙○○
    進去搶了現金二千多元，丙○○拿小孩玩的塑膠玩具水果刀，伊不清楚丙○○如
    何搶的，伊在外面把風，伊有在九月十六日凌晨四時二十分到新園鄉○○路的統
    一超商搶東西，是伊跟丙○○一起去的，搶了一千多元及一包長壽香菸，丙○○
    也是拿了小孩的玩具刀，丙○○叫店員站過去一點，他要拿錢，伊後來有進來幫
    忙拿零錢，伊有在九月十六日下午二點三十五分到南興路的龍鳳檳榔攤搶錢，伊
    都是在外面把風，搶到的錢買東西花掉了等語（見偵查卷第一三頁至第一五頁）
    ；於九十三年十月十三日經檢察官訊問時供稱：伊每次作案都在外面等，只有烏
    龍的統一超商那一件，丙○○有作一個手勢，伊再進入幫他拿錢等語（見偵查卷
    第四二頁），核與偵查中同案被告丙○○於警詢時供稱：九十三年九月十六日四
    時二十分許，伊有至屏東縣新園鄉○○路三一九號統一超商強盜店內財物，伊是
    和一個叫乙○○的一起做的，是渠二人騎機車經過該超商，伊提議要搶超商，乙○○也同意，所以渠二人就進入強盜財物，伊持玩具塑膠刀，伊進入超商後就把
    刀取出，說伊不會傷害店員，店員就打開收銀機，由伊自己拿錢，又看到收銀機
    內有零錢，伊就叫乙○○進來，乙○○進來後就幫忙裝錢，搶完錢後伊順手拿了
    一包長壽香菸離開現場，乙○○是在店外騎ＯＯＥ─一一０號贓車，把風並準備
    在逃離時，方便載伊逃離，伊有叫乙○○到超商內提出零錢，伊與乙○○強盜得
    一千多元及長壽香菸一包，所得金錢渠二人一起花用，香菸一起抽完，渠二人騎
    一部贓車前往統一超商行搶，九十三年九月十四日六時許，在東港鎮○○里○○
    路二五之一號界揚超商強盜案是伊所為，伊是和乙○○一起去做的，伊是看店內
    只有一個女店員，伊就持一支預藏的菜刀進入店內，伊就拔出菜刀對店員看，伊
    說要錢而已不會傷害她，店員就自動開啟收銀機，伊就自己到收銀機拿錢，乙○○負責把風，渠二人共搶到二千多元，所得金錢渠二人一起花用，渠二人騎一部
    ＯＯＥ─一一０號贓車去的，去強盜時是伊騎車後載乙○○，強盜後由乙○○騎
    車載伊離開現場，是伊提議，乙○○也同意要一起做，九十三年九月十六日十四
    時三十五分許，伊有至新園鄉○○村○○路七二０之六號龍鳳檳榔城強盜財物，
    伊一人進入檳榔攤內，伊看見檳榔攤內只有一名女子在看店，伊就拿一支菜刀讓
    店員看，伊說要錢而已，她說好以後，就自己把抽屜內的二千多元拿給伊，伊和
    乙○○拿了以後就馬上離開現場，這件是伊臨時提議的，是由伊行搶，乙○○負
    責把風，所得金錢渠二人一起花用，伊騎ＰＫＱ─二一二號重機車載乙○○到檳
    榔攤，強盜後由乙○○騎該車載伊離開現場等語（見警卷第五頁至第八頁）；於
    九十三年九月二十日經檢察官訊問時供稱：伊有在九十三年九月十四日早上六點
    到東港鎮○○路的界揚超商搶東西，搶了二千多元，伊拿小孩玩的塑膠玩具水果
    刀，伊進去後跟那個女店員講伊只要錢，不會傷害她，她就自己打開收銀機，伊
    當時水果刀拿在手上，乙○○在外面，應該算是把風，伊有在九月十六日凌晨四
    時二十分到新園鄉○○路的統一超商搶東西，是伊跟乙○○一起去的，搶了一千
    多元及一包長壽香菸，伊也是拿了小孩的玩具刀，那個刀做的很逼真，手法跟第
    一件一樣，當時乙○○有進來幫忙拿零錢，伊有在九月十六日下午二點三十五分
    到南興路的龍鳳檳榔攤搶東西，搶二千多元的現金，這次也是拿小孩的玩具水果
    刀，伊進去跟她說伊只要錢吃飯，乙○○當時在外面把風，搶到的錢伊與乙○○
    一起吃飯花掉了等語（見偵查卷第一０頁至第一二頁）；於九十三年十月八日經
    檢察官訊問時供稱：伊去搶船頭路界揚超商是拿一把玩具的刀，乙○○人在外面
    機車上面等，伊一進去就向店員要錢，店員打開收銀機伊自己拿錢，搶來的錢伊
    與乙○○一起花用，新園南興路的統一超商伊拿同一把玩具菜刀去搶，乙○○在
    外面，後來他有進來幫伊收錢，收銀機是店員打開的伊自己拿錢，錢伊與乙○○
    一起花掉，檳榔攤也是伊向被害人說要錢，拿同樣的玩具菜刀，乙○○當時是騎
    車在發動中準備載我走，錢是二千多元，也是與乙○○一起花用等語（見偵查卷
    第三六頁）；於九十三年十月十三日經檢察官訊問時供稱：證人丁○○、戊○○
    沒有亂講等語（見偵查卷第四三頁），且證人即偵查中同案被告丙○○於本院審
    理時結證稱：伊有照警詢筆錄那樣說等語（見本院卷第五四頁），是被告與丙○○均於警詢時及偵查中坦承渠二人為強盜犯行係由丙○○進入超商、檳榔攤行搶
    ，被告則在界揚超商及龍鳳檳榔攤外把風，並曾進入統一超商拿取錢財，而搶得
    之金錢由渠二人一同花用等事實，並與證人丁○○、戊○○、甲○○等人分別於
    警詢時、偵查中及本院審理時之前開證述相符。按二人以上共同實施犯罪之行為
    者，皆為正犯，刑法第二十八條定有明文，亦即共同正犯間，非僅就其自己實施
    之行為負其責任，並在犯意聯絡之範圍內，對於他共同正犯所實施之行為，自應
    共同負責，而刑法上之幫助犯，係指以幫助之意思，而未參與實施犯罪之行為者
    而言，最高法院四十九年台上字第七七號著有判例可資參照，查被告雖未親自持
    刀脅迫被害人丁○○、戊○○、甲○○等人，惟其既於丙○○提議要強盜他人財
    物後表示同意，即與丙○○有犯意聯絡，並與丙○○一同到犯案現場為把風及接
    應以利丙○○實施強盜之犯行，且更曾進入統一超商拿取財物，復與丙○○一同
    花用所搶得之金錢，即非以幫助之意思，而未參與實施犯罪之行為，足見被告係
    以自己犯罪之意思而參與本件連續強盜犯行，自應負共犯之責。
  (四)另按強盜罪之強暴、脅迫，祇須抑壓被害人之抗拒或使被害人身體上、精神上，
    處於不能抗拒之狀態為已足，其暴力縱未與被害人身體接觸，仍不能不謂有強暴
    、脅迫之行為；又強盜罪所施用之強暴、脅迫手段，祇須足以壓抑被害人之抗拒
    ，使其喪失意思自由為已足，縱令被害人實際無抗拒行為，仍於強盜罪之成立，
    不生影響，最高法院二十二年上字第三一七號判例、三十年上字第三０二三號判
    例可資參照。查證人即被害人丁○○、戊○○於本院審理時均結證稱：歹徒拿著
    刀，渠等不敢抵抗，也不敢不開收銀機等語，已如前述，證人即偵查中同案被告
    丙○○於本院審理時亦結證稱：伊覺得店員應該會害怕等語（見本院卷第五一頁
    ），而被害人甲○○則為一女性，渠三人均一人在超商櫃檯內及檳榔攤內，行動
    自有所不便，而丙○○係持刀並出言脅迫三位被害人打開收銀機及抽屜而取財物
    ，被告乙○○復在店外把風及接應，以被害人一人獨自面對持刀之被告與丙○○
    二人之情境觀之，被告與丙○○所為自足壓抑被害人之意思自由，該等脅迫行為
    客觀上顯已足以使三位被害人達於不能抗拒之程度，並因而任由丙○○取走現金
    ，是被告與丙○○之行為已至強盜行為無疑，辯護人辯稱：被告如成立犯罪，應
    僅成立恐嚇取財罪云云，容有誤會。
  (五)再證人己○○於警詢時證稱：警方查獲之車牌ＰＫＱ─二一二號機車是伊失竊的
    機車，該機車是於九十三年九月十六日十三時，在屏東縣南州鄉○○村○鄰○○
    路三九號失竊等語（見警卷第二五頁）；於偵查中證稱：伊的機車放在南州的家
    裡，伊家門沒有鎖，伊家離公墓很遠，伊失竊前鑰匙插在機車上，丙○○原來騎
    一部黑青色的機車，丟在伊家門前再偷伊的車子等語（見偵查卷第四三頁、第四
    四頁）。偵查中同案被告丙○○於警詢時供稱：因為ＰＫＱ─二一二號機車鑰匙
    未拔取，所以伊就竊取，伊和乙○○共乘ＯＯＥ─一一０號機車，剛好騎到該處
    車子沒有油，看到ＰＫＱ─二一二號機車鑰匙未拔取，所以就由伊下來竊取該車
    ，乙○○在旁把風等語（見警卷第八頁）；於偵查中供稱：伊偷了二台機車，一
    台是伊自己去偷的，一台是伊與乙○○去偷的，伊與乙○○偷ＰＫＱ─二一二號
    機車時鎖匙沒有拔，偷這台是因為ＯＯＥ─一一０號機車沒有油了等語（見偵查
    卷第九頁）；於本院審理時結證稱：伊偷到ＰＫＱ─二一二號機車後，就把原車
    放在現場等語（見本院卷第五五頁），並有車輛竊盜、車牌失竊資料個別查詢報
    表─查詢車輛認可資料表（見警卷第七九頁）及贓物認領保管單（見警卷第八０
    頁）各一紙在卷足憑，衡情被告乙○○與丙○○共乘ＯＯＥ─一一０號機車至屏
    東縣南州鄉○○村○鄰○○路三九號，復共乘ＰＫＱ─二一二號機車離開現場而
    將ＯＯＥ─一一０號機車留置在現場，則被告焉有不知ＰＫＱ─二一二號機車係
    丙○○所竊取之理？足認丙○○於警詢時所供，由伊下手偷該車而被告在旁把風
    之情，確與事實相符，是被告所辯顯係事後卸責之詞，復與常理有違，不足採信
    ，堪認被告與丙○○有共同之犯意聯絡，而由丙○○為本件竊取機車犯行，被告
    自應負共犯之責。
  (六)末按被告以外之人於檢察事務官、司法警察官或司法警察調查中所為之陳述，與
    審判中不符時，其先前之陳述具有較可信之特別情況，且為證明犯罪事實存否所
    必要者，得為證據，刑事訴訟法第一百五十九條之二定有明文，查證人即偵查中
    同案被告丙○○於本院審理時雖結證稱其進去超商事先沒有跟乙○○商議，乙○○根本不知道，伊進去搶時都拿塑膠玩具刀，戊○○那次被告有進去，伊叫乙○○進去拿零錢，零錢是伊弄好給他拿，作案工具機車兩部都是伊偷的，伊載乙○○到現場，伊去偷機車，乙○○確實不知情，乙○○三次都不知道伊有帶塑膠刀
    子進去云云，惟證人丙○○前於警詢時及偵查中均已自白其與被告乙○○為強盜
    犯行之過程係由其進入超商、檳榔攤行搶，被告則在界揚超商及龍鳳檳榔攤外把
    風，並曾進入統一超商拿取錢財，而搶得之金錢由渠二人一同花用，及亦自白因
    ＯＯＥ─一一０號機車沒油，故由伊竊取ＰＫＱ─二一二號機車，被告在旁把風
    之犯行，核與證人丁○○、戊○○、甲○○、己○○等人分別於警詢時、偵查中
    及本院審理時之前開證述相符，本院因認證人丙○○於警詢時及偵查中之陳述具
    有較可信之特別情況，且為證明被告犯罪事實存在所必要，是本院認應以證人丙○○於警詢時及偵查中之陳述較為可信，併此敘明。
  (七)綜上所述，被告乙○○係以共同犯罪之意思與丙○○為本件連續強盜及竊盜犯行
    ，且丙○○為本件強盜犯行時係持菜刀及水果刀而非塑膠玩具刀，渠二人所為亦
    均使三位被害人達於不能抗拒之程度，被告所辯均不足採，本件事證明確，被告
    犯行堪以認定。
二、按刑法第三百二十一條第一項第三款之兇器，其種類並無限制，凡客觀上足對人
    之生命、身體構成威脅，具有危險性之兇器均屬之，本件被告乙○○與丙○○所
    攜帶之菜刀及水果刀，客觀上均足以對人體造成威脅，均可認定為兇器。是核被
    告所為，係犯刑法第三百三十條第一項之攜帶兇器強盜罪及同法第三百二十條第
    一項之竊盜罪。被告與丙○○就本件連續強盜及竊盜犯行間，互有犯意聯絡及行
    為分擔，均為共同正犯；被告先後多次強盜犯行，時間緊接、犯罪構成要件相同
    ，顯係基於概括犯意反覆為之，應依連續犯之規定論以一罪，並依法加重其刑；
    又丙○○供稱偷機車係用來作交通工具（見警卷第八頁、偵查卷第一０頁），並
    無證據證明被告與丙○○偷機車係供強盜之工具，應認被告所犯強盜罪及竊盜罪
    二罪間，犯意個別、行為互殊，應予分論併罰；公訴意旨雖未引用被告竊盜犯行
    所應適用之法條，本院自應予以補充，併此敘明。且被告曾於九十年間因竊盜案
    件，經本院九十年度潮簡字第四九三號判處有期徒刑五月確定，復於九十一年間
    因竊盜案件，經本院九十一年度潮簡字第一六五號判處拘役五十九日確定，再於
    同年間違反毒品危害防制條例案件，經本院九十一年度訴字第三三五號判處有期
    徒刑一年確定，前開三罪經接續執行，甫於九十三年六月三十日縮刑期滿執行完
    畢，，有臺灣高等法院被告全國前案紀錄表一份在卷可稽，其於受有期徒刑之執
    行完畢，五年以內再犯本件有期徒刑以上之罪，為累犯，所犯二罪均應依刑法第
    四十七條規定加重其刑，其中強盜部分應遞加重之。爰審酌被告正值壯年，不思
    正途營生，竟貪圖小利而與他人共同持刀強盜財物，對被害人之身體、生命有造
    成難以預期傷害之潛在危險，危害社會治安甚鉅，惡性非輕，且犯罪後飾詞狡辯
    態度不佳，及其犯罪之目的、手段等一切情狀，就其所犯二罪分別量處如主文所
    示之刑，以資懲儆。至被告犯罪用之菜刀及水果刀各一把，非屬違禁物亦未扣案
    ，為免將來執行之困難，爰不宣告沒收；又被告已連續為三件強盜犯行，自難認
    其犯罪之情狀可憫恕，亦不予依刑法第五十九條酌減其刑，均併此敘明。
據上論斷，依刑事訴訟法第二百九十九條第一項前段，刑法第二十八條、第五十六條
、第三百三十條第一項、第三百二十一條第一項第三款、第三百二十條第一項、第四
十七條、第五十一條第五款，判決如主文。
本案經檢察官葉容芳到庭執行職務。
中　　　華　　　民　　　國　　九十四　　年　　　一　　　月　　二十七　　日
                                      臺灣屏東地方法院刑事第六庭
                                          審判長法  官 石家禎
                                                法  官 許心
                                                法  官 林家聖
右正本證明與原本無異。
如不服本判決應於收受本判決送達後十日內向本院提出上訴書狀，其未敘述上訴理由
者，並得於提起上訴後十日內向本院補提理由書狀（均須按他造當事人之人數附繕本
 ）「切勿逕送上級法院」
                                                書記官  唐淑嫻
中　　　華　　　民　　　國　　九十四　　年　　　一　　　月　　二十七　　日
附錄本判決論罪科刑法條全文：
刑法第三百三十條第一項：
犯強盜罪而有第三百二十一條第一項各款情形之一者，處七年以上有期徒刑。
刑法第三百二十一條第一項：
犯竊盜罪而有左列情形之一者，處六月以上、五年以下有期徒刑：
  一  於夜間侵入住宅或有人居住之建築物、船艦或隱匿其內而犯之者。
  二  毀越門扇、牆垣或其他安全設備而犯之者。
  三  攜帶兇器而犯之者。
  四  結夥三人以上而犯之者。
  五  乘火災、水災或其他災害之際而犯之者。
  六  在車站或埠頭而犯之者。
